【裁判字號】    99,訴緝,25
【裁判日期】    990412
【裁判案由】    違反電信法
【裁判全文】
臺灣桃園地方法院刑事判決              99年度訴緝字第25號
公  訴  人  臺灣桃園地方法院檢察署檢察官
被      告  甲○○
右列被告因違反電信法等案件，經檢察官提起公訴（85年度偵字
第15587 號），本院判決如左：
    主  文
本件免訴。
    理  由
一、公訴意旨略以：甲○○曾犯麻醉藥品管理條例罪，經本院判
    處有期徒刑4 月，於民國84年5 月11日執行完畢，甲○○於
    民國80年間，在桃園縣八德市大湳市場向攤販以新臺幣（下
    同）150 元購得具殺傷力之蝴蝶刀1 把，而未經許可，將該
    蝴蝶刀攜回桃園縣八德市○○路193 巷1 號住處予以無故持
    有。又甲○○意圖為自己不法之利益，於85年11月間，以無
    線方式，盜用吳權書所有號碼為000000000 之行動電話用以
    通信，迨85年12月7 日16時許，經警持搜索票在其上開住處
    查獲，並扣得上蝴蝶刀1 把及盜拷之行動電話1 支，因認被
    告涉犯違反修正前電信法第56條第1 項與槍砲彈藥刀械管制
    條例第13條第2 款罪嫌等語。
二、查被告被訴於民國85年11月間，違反修正前電信法第56條第
    1 項，與自80年間起至85年12月7 日之期間內，違反槍砲彈
    藥刀械管制條例第13條第2 款之罪嫌，前開各罪之最重法定
    本刑分別為有期徒刑5 年與1 年，有該案起訴書乙份在卷可
    稽，首堪確認。按時效完成者，應諭知免訴之判決，並得不
    經言詞辯論為之，刑事訴訟法第302 條第2 款、第307 條分
    別定有明文。再按行為後法律有變更者，適用行為時之法律
    ，但行為後之法律有利於行為人者，適用最有利於行為人之
    法律，刑法第2 條第1 項定有明文。刑法第80條關於追訴權
    消滅時效之規定，業於95年7 月1 日修正施行，依修正前刑
    法第80條之規定：「追訴權，因左列期間內不行使而消滅：
    （一）死刑、無期徒刑或十年以上有期徒刑者，二十年。（
    二）三年以上十年未滿有期徒刑者，十年。（三）一年以上
    三年未滿有期徒刑者，五年。（四）一年未滿有期徒刑者，
    三年。（五）拘役或罰金者，一年。前項期間自犯罪成立之
    日起算。但犯罪行為有連續或繼續之狀態者，自行為終了之
    日起算」，而依修正後刑法第80條則規定：「追訴權，因下
    列期間內未起訴而消滅：（一）犯最重本刑為死刑、無期徒
    刑或十年以上有期徒刑之罪者，三十年。（二）犯最重本刑
    為三年以上十年未滿有期徒刑之罪者，二十年。（三）犯最
    重本刑為一年以上三年未滿有期徒刑之罪者，十年。（四）
    犯最重本刑為一年未滿有期徒刑、拘役或罰金之罪者，五年
    。前項期間自犯罪成立之日起算。但犯罪行為有繼續之狀態
    者，自行為終了之日起算」。乃以本件被告被訴違反修正前
    電信法第56條第1 項與修正前槍砲彈藥刀械管制條例第13條
    第2 款罪嫌，最重法定本刑分別係係有期徒刑5 年、1 年，
    是依修正前刑法第80條第1 項第2 款之規定，追訴權時效期
    間分別為10年、5 年，依修正後之刑法第80條之規定，追訴
    權時效期間則分別提高為20年、10年，經比較新舊法之結果
    ，自以被告行為時之修正前刑法第80條規定較為有利，是依
    前揭刑法第2 條第1 項前段之規定，自應適用被告行為時之
    修正前刑法第80條規定，且關於追訴權時效之停止進行暨其
    期間與計算，亦應一體適用修正前刑法第83條之規定。又按
    追訴權消滅時效之發生，應以不行使追訴權為其前提要件。
    所謂追訴權，係對行刑權而言，應指形式之刑罰權，包括偵
    查、起訴及審判權在內，若已實施偵查，此時追訴權既無不
    行使之情形，自不生時效進行之問題。檢察官於偵查終結後
    ，遲未將案卷送交法院，使案件繫屬於法院，此段偵查終結
    後至案件實際繫屬法院之期間即與未行使追訴權無異，追訴
    權時效應繼續進行。否則檢察官若遲未將案卷送交法院，而
    追訴權時效亦無法進行，則與被告之時效利益有違（臺灣高
    等法院94年度上易字第1599號判決意旨參照）。
三、次查，本件係被告於85年12月7 日為警持搜索票搜索扣押門
    號000000000 號行動電話與蝴蝶刀開始偵查，並86年2 月26
    日經檢察官提起公訴於同年3 月6 日繫屬本院，嗣被告於本
    院審理時因逃匿，由本院於同年10月28日發布通緝，致審判
    之程序不能開始，依修正前刑法第83條第1 項、第3 項之規
    定，被告被訴違反電信法與槍砲彈藥刀械管制條例犯嫌，因
    通緝致時效停止進行之期間應分別為2 年6 月、1 年3 月，
    故分別自被告違反電信法犯行終了之85年11月間（依罪疑有
    利於被告原則應以1 日）起算、違反槍砲彈藥刀械管制條例
    犯行終了之85年12月7 日起算，合併計算追訴權時效期間含
    四分之一停止期間（分別係【10年＋2 年6 月＝12年6 月】
    、【5 年＋1 年3 月＝6 年3 月】），加計開始實施偵查之
    日即85年12月7 日至本院發布通緝之日即86年10月28日之間
    已行使追訴權期間（為10月21日），再扣除檢察官86年2 月
    26日提起公訴後迄同年3 月6 日繫屬本院前之1 日間之未行
    使追訴權期間（為7 日），被告被訴違反電信法與槍砲彈藥
    刀械管制條例追訴權時效係分別於99年3 月14日、93年1 月
    20日均業已完成。揆諸前揭規定與說明，爰不經言詞辯論，
    逕為免訴判決之諭知。
四、據上論斷，應依刑事訴訟法第302 條第2 款、第307 條，判
    決如主文。
中    華    民    國    99    年    4     月    12    日
                  刑事第十一庭  審判長法  官  蔡榮澤
                                      法  官  林蕙芳
                                      法  官  吳宗航
以上正本證明與原本無異。
如不服本判決應於收受判決後10日內向本院提出上訴書狀，並應
敘述具體理由。其未敘述上訴理由者，應於上訴期間屆滿後20日
內向本院補提理由書 (均須按他造當事人之人數附繕本)「 切勿
逕送上級法院」。
                                      書記官  鄭乃甄
中    華    民    國    99    年    4     月    12    日

司法院資訊處製作；財團法人民間司法改革基金會備份。
